臺灣臺北地方法院刑事判決　　　　　　　99年度易字第2748號
公　訴　人　臺灣臺北地方法院檢察署檢察官
被　　　告　林家弘
上列被告因妨害自由案件，經檢察官提起公訴（99年度偵字第18
444號），本院判決如下：
    主    文
林家弘以加害生命之事，恐嚇他人，致生危害於安全，處拘役肆
拾日，如易科罰金，以新臺幣壹仟元折算壹日。
    犯罪事實
一、林家弘於民國99年7月10日受僱前往位於臺北市○○○路○段
    133巷30號1樓及2樓之皇家通信行進行冷氣機遷移工作，因
    該冷氣機出風口正對林彩葉所開設位於臺北市○○○路○段
    133巷31號1樓之「新生歌友會卡拉OK店」，林彩葉遂要求林
    家弘將冷氣機移往他處，惟因林家弘係受僱他人，無法順應
    林彩葉要求，致林彩葉心生不快。嗣林彩葉又見林家弘將所
    駕駛車輛停放在其上揭卡拉OK店門前之紅線上，即請警察前
    往處理並開單舉發。林家弘收受舉發單後，思及林彩葉之檢
    舉行為十分不悅，竟基於恐嚇危害安全之犯意，於同日19時
    20分許，前往林彩葉所經營之上開卡拉ＯＫ店內，對林彩葉
    恫稱：「妳一個人住，妳要小心唷，我要殺妳，妳出門的話
    我就殺妳，就算我殺妳，警察也找不到我。」等語，以此加
    害生命之事恐嚇林彩葉，使林彩葉心生畏懼，致生危害於安
    全。
二、案經林彩葉訴由臺北市政府警察局中山分局報告臺灣臺北地
    方法院檢察署檢察官偵查起訴。
    理    由
一、程序部分：
    按被告以外之人於審判外之陳述，雖不符前4條（第159條之
    1至第159條之4）之規定，而經當事人於審判程序同意作為
    證據，法院審酌該言詞陳述或書面陳述作成時之情況，認為
    適當者，亦得為證據。當事人、代理人或辯護人於法院調查
    證據時，知有第159條第1項不得為證據之情形，而未於言詞
    辯論終結前聲明異議者，視為有前項之同意，刑事訴訟法第
    159條之5定有明文。本案以下所引用之證據，檢察官及被告
    林家弘均同意作為證據，且迄言詞辯論終結均未就證據能力
    部分聲明異議，本院審酌該等證據方法於製作時尚無違法或
    不當情事，且客觀上亦無不可信之情況，堪認為適當，依上
    開規定，均有證據能力。
二、實體部分：
    訊據被告固不否認確曾於上揭犯罪事實欄所指時、地，至告
    訴人所經營之「新生歌友會卡拉OK店」內，惟矢口否認有何
    恐嚇危害安全犯行，辯稱：伊至告訴人所經營之卡拉OK店內
    ，只是要找告訴人理論，問告訴人為何不直接要求伊移走車
    即可，卻直接請警察前來開單舉發，伊從未說過如起訴書所
    載之恐嚇言語云云。經查：
  (一)被告於案發時係受僱前往告訴人所開設之卡拉OK店對面之商
    家進行冷氣機遷移工作，然因該冷氣機出風口正對卡拉OK店
    ，經告訴人要求被告將冷氣機移往他處，被告無法順應要求
    ，嗣告訴人請警察前往開單舉發被告違規停車一事，致使被
    告前往卡拉OK店內與告訴人理論乙節，業據被告坦認在卷（
    參見偵查卷第19頁至第21頁、第56頁，本院卷第9頁背面、
    第31頁），並經告訴人迭於警詢及本院審理時證述明確（參
    見偵查卷第7頁至第8頁、第10頁至第12頁，本院卷第22頁背
    面至第24頁），另有現場照片15幀在卷可稽（見偵查卷第31
    頁至第38頁），此情堪以信真。被告既因遷移冷氣一事與告
    訴人產生齟齬，復因告訴人檢舉違規停車遭警舉發，對告訴
    人心生怨懟，憤而至卡拉OK店內找告訴人理論，顯見被告確
    有恐嚇告訴人之動機。
  (二)告訴人首於警詢中明確證述：被告是案發當日在卡拉OK店對
    面做冷氣的工人，對面屋主將冷氣正對伊開設之卡拉OK店，
    伊於上揭案發時地看見被告所駕駛之車輛停放在伊所開設之
    卡拉OK店前方之紅線上，就報警請警察前來開單告發，警察
    一走被告就進來卡拉OK店內對伊恐嚇，恫稱：「妳一個人住
    ，妳要小心唷，我要殺妳，妳出門的話我就殺妳，就算你報
    警也沒有用！警察也查不到我，也不認識我！」說完就離開
    等語（參見本院卷第7頁至第11頁）。復於本院以證人身分
    具結後詳為證述：「新生歌友會卡拉OK店」為伊所經營，提
    供唱歌，也可以點餐，基本費新臺幣2百元，點餐則有炒麵
    、炒飯、煮麵，此部分消費另外計算，但是可以抵上開基本
    消費。案發當日伊有營業，店內尚有3位客人，除了證人張
    捷外，還有一男一女。而對面的店家則是賣電話的，該店家
    將5台冷氣都裝在卡拉OK對面，反應過好幾次都沒有改善，
    老闆也都不置理。當天差不多在19時20分許，伊發現被告的
    車子停在卡拉OK店門口，車子又是大臺的，伊沒有辦法做生
    意，就跟警察說有車擋在店門口違規停車，警察就來開單。
    之後被告就到店內，一進來就在如偵查卷第38頁照片之伊店
    內靠近櫃臺之電話旁用臺語跟伊說：『你一個女人住，我要
    殺你，我殺你警察也找不到我。』等語。講完之後，被告就
    出去了。之後伊覺得害怕，便跟證人張捷及其他兩個客人說
    要去派出所報案等語（參見本院卷第22頁背面至第24頁）。
    告訴人就被告恐嚇之時間、地點及恐嚇之言語內容，前後所
    述互核均大致相符。
  (三)證人即案發時日在告訴人所開設之卡拉OK店內消費之張捷於
    警詢中亦證述：伊經常至告訴人所開設之卡拉OK店消費，於
    案發當日伊前往卡拉OK店內消費，至當日19時20分許，伊正
    在吃東西時，被告走進店內，第一句就用臺語跟告訴人說：
    「妳一個人住嗎？妳注意，我會給妳死喔」，講完之後就走
    了等語（參見偵查卷第14頁至第15頁），又於偵查中具結證
    述：伊在告訴人所開設之卡拉OK店內吃東西已經有半年了，
    案發時伊也在店內，正在吃麵時，被告走進來，用臺語說：
    「妳一個人在這裡住？我殺了妳沒人知道」等語（參見偵查
    卷第57頁），復於本院審理時再具結詳證：伊平常大約1個
    禮拜就會坐公車去「新生歌友會卡拉OK店」1次，去的時間
    都是大約15時許，去唱歌、順便吃晚餐；案發當天，伊大約
    也是15時許到達卡拉OK店，之後有2個客人進來，是一男一
    女，也是熟客；伊當天有看見被告進來店裡，站在偵卷第38
    頁照片櫃臺電話旁邊，用臺語對告訴人說：「妳一個人住，
    殺了妳也沒有人知道」，講完之後被告很快就跑了，當時告
    訴人站在櫃臺裡面。那時伊在吃麵，沒有在唱歌，另外2個
    客人也沒有在唱歌。因為大家唱的很累，都在休息等語（參
    見本院卷第25頁至第25頁至第27頁）。參諸證人張捷之上揭
    證詞，前後亦大致相符，無矛盾不符之處。且佐以告訴人之
    前開證詞，告訴人與證人張捷就案發當日被告進入店內之時
    間、位置及所為恐嚇之言行內容，所證均屬合致，復無其他
    證據足供本院認定告訴人及證人張捷所證不實，自堪以信實
    。綜上，足認被告於上揭案發時地，確對告訴人為恐嚇之言
    行。
  (四)至被告雖質疑其於當日在告訴人所經營之卡拉OK店對面進行
    冷氣機遷移工作，並未見證人張捷進入該店內，且當日在店
    內亦未見其他客人云云。惟被告自承伊當日在卡拉OK店對面
    之電信行是整天均在施工，在1、2樓都有施工，而且是對著
    電信行這邊的牆壁施工，一半的時間在1樓、一半的時間在2
    樓，要把1樓的冷氣的主機移到2樓，另外將1樓另外1台主機
    往旁邊挪一點等語（參見本院卷第28頁背面），顯見被告當
    日多為背對卡拉OK店工作，何能確認當日證人張捷或其他客
    人是否曾前往卡拉OK店，而在該店內消費。是被告此部分辯
    稱，未能作為有利於被告之認定，亦未能據此推論證人張捷
    上開所證不實。
  (五)綜上，被告向告訴人恫稱：「妳一個人住，妳要小心唷，我
    要殺妳，妳出門的話我就殺妳，就算我殺妳，警察也找不到
    我。」等語，以加害生命之事恐嚇告訴人，致其心生畏懼而
    危害於安全之犯行，堪以認定，其前開所辯，顯係事後卸責
    之詞，不足採信。
三、論罪科刑之理由：
  (一)核被告林家弘之所為，係犯刑法第305條之恐嚇危害安全罪
    。
  (二)爰審酌被告僅因告訴人檢舉其違規停車而遭警掣單舉發，即
    於前開時、地，以上開言詞恐嚇告訴人，致告訴人心生畏懼
    而危害於安全之犯罪目的、動機、所生危害，暨被告未曾有
    犯罪紀錄，有臺灣高等法院被告前案紀錄表1份在卷可稽，
    素行良好，犯後矢口否認，且至今仍未與告訴人和解之態度
    等一切情狀，量處如主文所示之刑，並諭知易科罰金之折算
    標準。
據上論斷，應依刑事訴訟法第299條第1項前段、刑法第305條、
第41條第1項前段，刑法施行法第1條之1第1項、第2項前段，判
決如主文。
本案經檢察官高一書到庭執行職務。
中    華    民    國   100    年    1     月    18    日
                          臺灣臺北地方法院刑事第八庭
                              法  官  古  瑞  君
以上正本與原本無異。
如不服本判決應於收受送達後10日內向本院提出上訴書狀，並應
敘述具體理由；其未敘述上訴理由者，應於上訴期間屆滿後20日
內向本院補提理由書（均須按他造當事人之人數附繕本）「切勿
逕送上級法院」。
告訴人或被害人如對於本判決不服者，應具備理由請求檢察官上
訴，其上訴期間之計算係以檢察官收受判決正本之日期為準。
                              書記官  莊  宜  諳
中    華    民    國   100    年    1     月    18    日
附錄本案論罪科刑法條全文：
刑法第305條
以加害生命、身體、自由、名譽、財產之事，恐嚇他人致生危害
於安全者，處 2 年以下有期徒刑、拘役或 3 百元以下罰金。